【裁判字號】    97,交簡上,29
【裁判日期】    970312
【裁判案由】    過失傷害
【裁判全文】
臺灣桃園地方法院刑事判決            97年度交簡上字第29號
上  訴  人
即  被  告  甲○○
上列上訴人即被告因過失傷害案件，不服本院96年度桃簡字第40
58號，中華民國96年12月17日第一審判決（聲請簡易處刑案號：
96年度偵字第12284 號），提起上訴，本院合議庭為第二審判決
如下：
    主  文
上訴駁回。
甲○○緩刑貳年。
    事  實
一、甲○○於民國95年11月6 日上午8 時50分許，駕駛車牌號碼
    ML－7522號自用小客車，由桃園縣桃園市○○路718 號旁停
    車場駛出，欲右轉往慈文路方向行駛時，原應注意汽車行駛
    時，應注意車前狀況，並隨時採取必要之安全措施，而依當
    時情狀，天候晴、日間自然光線，且路面乾燥、無缺陷、無
    障礙物，視距良好，並無不能注意之情事，適有前方由鐘麗
    秋正將車牌號碼HVL －150 號重型機車牽入該路段中正路71
    4 號騎樓，詎甲○○竟疏未注意及此，不慎以其右前車頭碰
    撞鐘麗秋機車右後車尾處，致鐘麗秋人車倒地，並因而受有
    臀部挫傷併尾胝骨骨折之傷害。甲○○於車禍發生後，其過
    失傷害犯行未為有犯罪追訴權限機關公務員發覺前，即向到
    場處理車禍事故之警員表示其為肇事自小客車之駕駛人，自
    首而受裁判。
二、案經被害人鐘麗秋訴由桃園縣政府警察局桃園分局報請臺灣
    桃園地方法院檢察署檢察官偵查後聲請以簡易判決處刑。
    理  由
一、按傳聞法則之重要理論依據，在於傳聞證據未經當事人之反
    對詰問予以核實，乃予排斥，惟若當事人已放棄對原供述人
    之反對詰問權，於法院審判時表明同意該等傳聞證據可作為
    證據，基於證據資料愈豐富，愈有助於真實發現之理念，並
    貫徹刑事訴訟法修法加重當事人進行主義之精神，確認當事
    人對於證據能力有處分權之制度，傳聞證據經當事人同意作
    為證據，法院認為適當者，亦得為證據。另當事人於調查證
    據時，對於傳聞證據表示「沒有意見」，而未於言詞辯論終
    結前聲明異議 (Without Objection)，應視為已有將該等傳
    聞證據採為證據之同意，此刑事訴訟法第159 條之5 定有明
    文。本案被告於本院準備程序中已表示對卷內人證、書證之
    證據能力無意見（見本院卷第20頁），本院審理時，被告對
    於被告以外之人於審判外之陳述之證據能力並未表示意見，
    迄本院辯論終結前，被告亦未爭執本案證據之證據能力，依
    刑事訴訟法第159 條之5 第2 項之規定，應視為被告已同意
    本案相關之傳聞證據均可作為證據，本院斟酌本案卷內之證
    據並非非法取得，亦無證明力明顯過低之情形，且經本院於
    審判期日依法進行證據之調查、辯論，被告於訴訟上之程序
    權，已受保障，前揭各該證據，均得採為證據，先予敘明。
二、上開犯罪事實，業據被告甲○○於警詢、檢察官訊問、本院
    準備程序及審理時迭認不諱（見偵查卷第4 、5 、23頁，本
    院卷第20、33頁），核與證人即被害人鐘麗秋於警詢陳述被
    害之情節相符（見偵查卷第7 、8 頁），並有桃園縣政府警
    察局桃園分局道路交通事故調查報告表2 紙、道路交通事故
    現場圖1 紙、現場照片2 幀在卷可稽（見偵查卷第12至14、
    17頁）。而告訴人機車遭被告車輛撞擊致告訴人倒地後，其
    因而受有臀部挫傷併尾胝骨骨折之傷害一情，亦有敏盛綜合
    醫院出具之診斷證明書1 紙在卷可稽（偵查卷第9 頁）。按
    汽車行駛時，駕駛人應注意車前狀況，並隨時採取必要之安
    全措施，道路交通安全規則第94條第3 項定有明文，而依卷
    附現場照片及道路交通事故調查報告表所示，肇事路段為停
    車場出口處，被告車輛欲從停車場出口處駛出右轉進入中正
    路行駛，而告訴人則係將機車牽入中正路該路段騎樓內，被
    告右轉駛入中正路時，自應注意車前狀況，隨時採取必要之
    安全措施，而當時情形當候晴、光線為日間自然光線，且路
    面狀態乾燥、無缺陷、無障礙物，視距良好等情形，並無不
    能注意之情事，竟仍疏於注意車前狀況，貿然駛入上開路口
    右轉，以致肇事，被告顯有過失至明，臺灣省桃園縣區車輛
    行車事故鑑定委員會亦同此認定，有該委員會於96年9 月11
    日出具之鑑定意見書1 份在卷可稽（見偵查卷第26至28頁）
    。且告訴人確因本件車禍受有臀部挫傷併尾胝骨骨折之傷害
    亦如前述。足見被告過失與告訴人受傷間顯有相當因果關係
    。綜上所述，足認被告前揭具任意性之自白核與事實相符，
    而屬可信，本件事證明確，被告犯行洵堪認定，應依法論科
    。
三、核被告甲○○所為，係犯刑法第284 條第1 項前段過失傷害
    罪。本件車禍發生後，有偵查犯罪職權之桃園縣政府警察局
    桃園分局同安派出所警員李秀池，接獲未報名肇事人姓名之
    報案後，到現場處理事故時，被告當場向其承認為肇事等情
    ，有查獲員警李秀池所製作之桃園縣政府警察局道路交通事
    故肇事人自首情形紀錄表1 份在卷可稽（在偵查卷第15頁）
    ，是被告於有偵查權之警員發覺前開犯行之犯罪人前，自行
    向現場處理警員申告上開犯行，並隨同警員到案及接受審判
    ，自符合自首之規定，爰依刑法第62條前段之規定，減輕其
    刑。原審因依刑法第284 條第1 項前段、第62條前段、第41
    條第1 項前段，刑法施行法第1 條之1 第1 項、第2 項，規
    定，並審酌本件被告未注意車前狀況，撞及當時正欲將機車
    牽入騎樓之告訴人鐘麗秋，致肇本件車禍事故之過失程度，
    其過失對於車禍發生之原因力，告訴人鐘麗秋因本件車禍受
    有臀部挫傷併尾胝骨骨折住院8 日診療等一切情狀，以被告
    過失傷害人，處有期徒刑3 月，並敘明被告犯罪時間在96年
    4 月24日以前，且非中華民國96年罪犯減刑條例第3 條第1
    項所定不予減刑之罪，其所犯合於減刑之規定，依該條例第
    2 條第1 項第3 款、第7 條、第9 條之規定，減其宣告刑二
    分之一，併諭知如易科罰金之折算標準，其認事用法，洵無
    違誤，量刑亦屬妥適，被告提起上訴，指摘原判決不當，非
    有理由，其上訴應予駁回。
四、查被告前未曾受有期徒刑以上刑之宣告，此有臺灣高等法院
    被告前案紀錄表1 紙在卷可稽（見本院卷第7 頁），於本院
    坦承犯行，並與告訴人達成和解，且已賠償告訴人所受損害
    等情，有本院97年2 月18日和解筆錄1 紙在卷可稽（見本院
    卷第22頁），審酌被告經此起訴審判程序，當能知所警惕，
    信無再犯之虞，本院綜核各情，認所宣告之刑，以暫不執行
    為適當，爰依刑法第74條第1 項第1 款，併宣告緩刑如主文
    所示，用啟自新。
據上論斷，應依刑事訴訟法第455 條之1 第1 項、第3 項、第36
8條，刑法第74條第1 項第1 款，判決如主文。
本案經檢察官翁春鈴到庭執行職務。
中    華    民    國    97    年    3    月   12      日
                  交通法庭  審判長法  官  游紅桃
                                  法  官  何燕蓉
                                  法  官  蘇琬能
上正本證明與原本無異。
不得上訴。
                                  書記官  許家慧
中    華    民    國    97    年    3     月    12    日


司法院資訊處製作；財團法人民間司法改革基金會備份。
